【裁判字號】    99,審簡上,64
【裁判日期】    990630
【裁判案由】    偽造文書
【裁判全文】
臺灣士林地方法院刑事判決            99年度審簡上字第64號
上  訴  人
即  被  告  乙○○
上列上訴人即被告因偽造文書案件，不服本院士林簡易庭於中華
民國99年3 月15日所為99年度士簡字第173 號第一審刑事簡易判
決（聲請簡易判決處刑案號：臺灣士林地方法院檢察署99年度偵
字第895 號），提起上訴，本院管轄第二審之合議庭判決如下：
    主  文
上訴駁回。
乙○○緩刑貳年。
    事實及理由
一、本案經本院審理結果，認第一審判決以被告乙○○，所為係
    犯刑法第214 條之使公務員登載不實之公文書罪，判處有期
    徒刑3 月，並諭知易科罰金以新臺幣1000元折算1 日，認事
    用法及量刑均無不當，應予維持。相關事實、證據及理由並
    引用第一審刑事簡易判決書及檢察官聲請簡易判決處刑書之
    記載（詳如附件），另補充：被告於本院準備程序時之自白
    （參本院民國99年5 月19日準備程序筆錄第2 頁、99年6 月
    22 日 審理筆錄第3 頁）。
二、上訴人即被告上訴意旨略以：伊已獲被害人即其母親甲○○
    之原諒，原審量刑過重，請求給予緩刑之宣告等語。
三、按刑之量定及緩刑之宣告，係實體法上賦予法院得為自由裁
    量之事項，倘其未有逾越法律所規定之範圍，或濫用其權限
    ，即不得任意指摘為違法（最高法院75年臺上字第7033號判
    例意旨參照）。原審業已審酌被告之犯罪動機、犯罪手段，
    暨其品性、生活狀況及智識程度等情，而量處被告有期徒刑
    3 月，並諭知易科罰金之折算標準，經核量刑並無特別失出
    之處，上訴人以原審量刑過重，尚屬無據，應予駁回。末查
    ，被告前未曾因故意犯罪受有期徒刑以上刑之宣告，有臺灣
    高等法院被告前案紀錄表在卷可佐，素行尚可，而被告已與
    被害人即被告之母親達成和解，且由被告及其友人陳志明負
    責繳清罰鍰，被害人亦於本院審理時當庭表示原諒被告，本
    院慮及被告為家中經濟支柱，尚有患有殘疾之被害人需其照
    料，況本件被告係為與友人利用系爭車輛營生貼補家用，因
    貪圖便利而一時失慮所為，被告亦深表悔悟，因認被告經此
    偵審教訓，當知所警惕，信無再犯之虞，前開所宣告之刑以
    暫不執行為適當，乃依刑法第74條第1 項第1 款規定，宣告
    緩刑2 年，以啟自新。
四、據上論斷，應依刑事訴訟法第455 條之1 第1 項、第3 項、
    第368 條、第373 條，刑法第74條第1 項第1 款，判決如主
    文。
五、本案經檢察官曾勁元到庭執行職務。
中    華    民    國    99    年      6    月    30   日
                  刑事第一庭審判長法  官  洪英花
                                  法  官  雷雯華
                                  法  官  王沛雷
以上正本證明與原本無異。
本件不得上訴。
                                  書記官  吳尚文
中    華    民    國    99    年      6    月    30   日

司法院資訊處製作；財團法人民間司法改革基金會備份。
